臺灣高雄地方法院刑事判決　　 　　　 94年度訴字第724號
公　訴　人　臺灣高雄地方法院檢察署檢察官
被　　　告　乙○○　男　37歲.
上列被告因毒品危害防制條例案件，經檢察官提起公訴（94年度
毒偵字第193 號），本院改依簡式審判程序審理，判決如下：
    主  文
乙○○施用第一級毒品，處有期徒刑柒月，扣案之第一級毒品海
洛因壹包（驗後淨重零點零陸公克，空包裝重零點貳壹公克）沒
收銷燬之；又施用第二級毒品，處有期徒刑參月。應執行有期徒
刑捌月，扣案之第一級毒品海洛因壹包（驗後淨重零點零陸公克
，空包裝重零點貳壹公克）沒收銷燬之。
    事  實
一、乙○○曾因施用毒品案件，經本院以89年度毒聲字第6678號
    裁定送觀察、勒戒後，於民國89年9 月14日因無繼續施用毒
    品傾向釋放，並經臺灣高雄地方法院檢察署檢察官以89年度
    毒偵字第5380號為不起訴處分確定在案。詎其仍不知戒絕毒
    癮，明知海洛因及甲基安非他命，分別經公告列為毒品危害
    防制條例第2 條第2 項第1 款之第一級毒品及同條項第2 款
    之第二級毒品，不得非法持有、施用，猶於前開觀察、勒戒
    執行完畢釋放後5 年內，基於施用第一級毒品海洛因之犯意
    ，於93年12月20日、21日間之某時點，在其位於高雄市小港
    區○○○路119 號之住處，以將第一級毒品海洛因摻入香菸
    內吸食之方式，施用第一級毒品海洛因1 次，又其另基於施
    用第二級毒品甲基安非他命之犯意，於93年12月20日、21日
    間之某時點，同在上開處所，以將第二級毒品甲基安非他命
    置於玻璃球內燒烤吸食之方式，施用第二級毒品甲基安非他
    命1 次。嗣於93年12月25日上午10時55分許，乙○○行經高
    雄縣林園鄉○○路120 號前，因行跡可疑為警盤查，在其身
    上查獲並扣得第一級毒品海洛因一包（驗後淨重0.06公克，
    空包裝重0.21公克），因而知悉上情。
二、案經高雄市政府警察局小港分局報請臺灣高雄地方法院檢察
    署檢察官偵查起訴。
    理  由
一、按本件被告乙○○所犯係死刑、無期徒刑、最輕本刑為3 年
    以上有期徒刑以外之罪，其於準備程序就前揭被訴事實為有
    罪之陳述，經受命法官告知簡式審判程序之旨，並聽取其與
    公訴人之意見後，本院認無不得或不宜改依簡式審判程序進
    行之處，爰依刑事訴訟法第273 條之1 第1 項、第284 條之
    1 ，裁定本件由受命法官獨任進行簡式審判程序，合先敘明
    。
二、右揭犯罪事實，業據被告乙○○於本院審理中坦承不諱，且
    其前開為警查獲後採集尿液送檢之檢驗結果，係呈嗎啡及甲
    基安非他命陽性反應，有高雄市立凱旋醫院94年1 月10日第
    00000000號濫用藥物尿液檢驗報告，暨高雄市政府警察局小
    港分局嫌疑人尿液代碼與姓名對照表在卷可稽，復參以上揭
    扣案物品，經法務部調查局鑑驗結果，確係第一級毒品海洛
    因一包（驗後淨重0.06公克，空包裝重0.21公克），有該局
    94年1 月24日調科壹字第220019085 號鑑定通知書附卷可佐
    ，則被告前開自白顯與事實相符，堪以採信。而被告前因施
    用毒品案件，經本院以89年度毒聲字第6678號裁定送觀察、
    勒戒後，於89年9 月14日因無繼續施用毒品傾向釋放，並經
    臺灣高雄地方法院檢察署檢察官以89年度毒偵字第5380號為
    不起訴處分確定在案等情，有臺灣高雄地方法院檢察署刑案
    資料查註紀錄表及臺灣高等法院被告全國前案紀錄表在卷可
    憑。綜上所述，被告於觀察、勒戒執行完畢釋放後，五年內
    再犯施用第一級毒品海洛因及第二級毒品甲基安非他命之犯
    行至明，本件事證明確，被告犯行堪以認定。
三、按海洛因及甲基安非他命，分別係毒品危害防制條例第2 條
    第2 項第1 款所稱之第一級毒品及同條項第2 款所稱之第二
    級毒品，故核被告所為，係犯該條例第10條第1 項之施用第
    一級毒品罪及同條第2 項之施用第二級毒品罪。被告持有第
    一級毒品海洛因及第二級毒品甲基安非他命後，進而施用，
    其持有之低度行為均應為施用之高度行為所吸收，不另論罪
    。又被告所犯上開二罪間，犯意各別、行為互殊，觸犯構成
    要件相異之罪名，自應分論併罰。爰審酌被告經觀察、勒戒
    後，尚未能戒絕毒癮，足證前開保安處分措施實難矯治其惡
    性，惟念及其犯後坦承罪行，態度良好，而所犯係為自戕行
    為，尚未對他人造成實害等一切情狀，分別量處如主文所示
    之刑，並定應執行之刑，以資懲儆。扣案之毒品確為第一級
    毒品海洛因一包（驗後淨重0.06公克，空包裝重0.21公克）
    之事實，業如前述，而其包裝袋已無法與毒品剝離，自均應
    依毒品危害防制條例第18條第1 項前段之規定，諭知沒收銷
    燬之；至於鑑識耗損之第一級毒品海洛因，既已滅失，爰不
    再行諭知沒收銷燬，併此敘明。
據上論斷，應依刑事訴訟法第273 條之1 第1 項、第284 條之1
、第299 條第1 項前段，毒品危害防制條例第10條第1 項、第2
項、第18條第1 項前段，刑法第11條、第51條第5 款，判決如主
文。
本案經檢察官甲○○到庭執行職務。
中　　華　　民　　國　　94　　年　　4 　　月　　8 　　日
                  刑事第六庭    法　官 陳君杰
以上正本證明與原本無異。
如不服本判決，應於判決送達後10日內，向本院提出上訴狀。
中　　華　　民　　國　　94　　年　　4 　　月　　8 　　日
                                書記官 陳昱良
附錄本判決論罪科刑法條全文：
毒品危害防制條例第10條
施用第一級毒品者，處六月以上五年以下有期徒刑。
施用第二級毒品者，處三年以下有期徒刑。
